trunk/src/common/plugins/SpellChecker/spelling/ru_RU.aff
FLAG long
SFX Nn аться ешься репаться #трепаться --> трепешься (н.в.е.ч.в.л.)
SFX Nn аться ешься щипаться #щипаться --> щипешься (н.в.е.ч.в.л.)
SFX Nn аться ишься спаться #выспаться --> выспишься (н.в.е.ч.в.л.)
SFX Nn аться лешься [аеиоуыэюя]паться #трепаться --> треплешься (н.в.е.ч.в.л.)
SFX Nn аться етесь сыпаться #сыпаться --> сыпетесь (н.в.мн.ч.в.л.)
SFX Nn аться етесь репаться #трепаться --> трепетесь (н.в.мн.ч.в.л.)
SFX Nn аться етесь щипаться #щипаться --> щипетесь (н.в.мн.ч.в.л.)
SFX Nn аться итесь спаться #выспаться --> выспитесь (н.в.мн.ч.в.л.)
SFX Nn аться летесь [аеиоуыэюя]паться #трепаться --> треплетесь (н.в.мн.ч.в.л.)
SFX Nn аться ется сыпаться #сыпаться --> сыпется (н.в.е.ч.т.л.)
SFX Nn аться ется репаться #трепаться --> трепется (н.в.е.ч.т.л.)
SFX Nn аться ется щипаться #щипаться --> щипется (н.в.е.ч.т.л.)
SFX Nn аться ится спаться #выспаться --> выспится (н.в.е.ч.т.л.)
SFX Nn аться лется [аеиоуыэюя]паться #трепаться --> треплется (н.в.е.ч.т.л.)
SFX Nn аться лются [аеиоуыэюя]паться #сыпаться --> сыплются (н.в.мн.ч.т.л.)
SFX Nn аться ятся сыпаться #сыпаться --> сыпятся (н.в.мн.ч.т.л.)
SFX Nn аться ятся спаться #выспаться --> выспятся (н.в.мн.ч.т.л.)
SFX Nn аться ятся репаться #трепаться --> трепятся (н.в.мн.ч.т.л.)
SFX Nn аться ятся щипаться #щипаться --> щипятся (н.в.мн.ч.т.л.)
SFX Nn ать у рать #врать --> вру (н.в.е.ч.п.л.)
SFX Nn ать ем рать #врать --> врем (н.в.мн.ч.п.л.)
SFX Nn ать ешь рать #врать --> врешь (н.в.е.ч.в.л.)
SFX Nn ать ете рать #врать --> врете (н.в.мн.ч.в.л.)
SFX Nn ать ет рать #врать --> врет (н.в.е.ч.т.л.)
SFX Nn ать ут рать #врать --> врут (н.в.мн.ч.т.л.)
SFX Nn аться усь раться #завраться --> заврусь (н.в.е.ч.п.л.)
SFX Nn аться емся раться #завраться --> завремся (н.в.мн.ч.п.л.)
SFX Nn аться ешься раться #завраться --> заврешься (н.в.е.ч.в.л.)
SFX Nn аться етесь раться #завраться --> завретесь (н.в.мн.ч.в.л.)
SFX Nn аться ется раться #завраться --> заврется (н.в.е.ч.т.л.)
SFX Nn аться утся раться #завраться --> заврутся (н.в.мн.ч.т.л.)
SFX Nn ать ую вописать #живописать --> живописую (н.в.е.ч.п.л.)
SFX Nn ать уем вописать #живописать --> живописуем (н.в.мн.ч.п.л.)
SFX Nn ать уешь вописать #живописать --> живописуешь (н.в.е.ч.в.л.)
SFX Nn ать уете вописать #живописать --> живописуете (н.в.мн.ч.в.л.)
SFX Nn ать ует вописать #живописать --> живописует (н.в.е.ч.т.л.)
SFX Nn ать уют вописать #живописать --> живописуют (н.в.мн.ч.т.л.)
SFX Nn ать ую тонисать #хиротонисать --> хиротонисую (н.в.е.ч.п.л.)
SFX Nn ать уем тонисать #хиротонисать --> хиротонисуем (н.в.мн.ч.п.л.)
SFX Nn ать уешь тонисать #хиротонисать --> хиротонисуешь (н.в.е.ч.в.л.)
SFX Nn ать уете тонисать #хиротонисать --> хиротонисуете (н.в.мн.ч.в.л.)
SFX Nn ать ует тонисать #хиротонисать --> хиротонисует (н.в.е.ч.т.л.)
SFX Nn ать уют тонисать #хиротонисать --> хиротонисуют (н.в.мн.ч.т.л.)
SFX Nn ать у сосать #сосать --> сосу (н.в.е.ч.п.л.)
SFX Nn ать ем сосать #сосать --> сосем (н.в.мн.ч.п.л.)
SFX Nn ать ешь сосать #сосать --> сосешь (н.в.е.ч.в.л.)
SFX Nn ать ете сосать #сосать --> сосете (н.в.мн.ч.в.л.)
SFX Nn ать ет сосать #сосать --> сосет (н.в.е.ч.т.л.)
SFX Nn ать ут сосать #сосать --> сосут (н.в.мн.ч.т.л.)
SFX Nn аться усь сосаться #сосаться --> сосусь (н.в.е.ч.п.л.)
SFX Nn аться емся сосаться #сосаться --> сосемся (н.в.мн.ч.п.л.)
SFX Nn аться ешься сосаться #сосаться --> сосешься (н.в.е.ч.в.л.)
SFX Nn аться етесь сосаться #сосаться --> сосетесь (н.в.мн.ч.в.л.)
SFX Nn аться ется сосаться #сосаться --> сосется (н.в.е.ч.т.л.)
SFX Nn аться утся сосаться #сосаться --> сосутся (н.в.мн.ч.т.л.)
SFX Nn тать чу [^с]тать #метать --> мечу (н.в.е.ч.п.л.)
SFX Nn тать чем [^с]тать #метать --> мечем (н.в.мн.ч.п.л.)
SFX Nn тать чешь [^с]тать #метать --> мечешь (н.в.е.ч.в.л.)
SFX Nn тать чете [^с]тать #метать --> мечете (н.в.мн.ч.в.л.)
SFX Nn тать чет [^с]тать #метать --> мечет (н.в.е.ч.т.л.)
SFX Nn тать чут [^с]тать #метать --> мечут (н.в.мн.ч.т.л.)
SFX Nn таться чусь [^с]таться #метаться --> мечусь (н.в.е.ч.п.л.)
SFX Nn таться чемся [^с]таться #метаться --> мечемся (н.в.мн.ч.п.л.)
SFX Nn таться чешься [^с]таться #метаться --> мечешься (н.в.е.ч.в.л.)
SFX Nn таться четесь [^с]таться #метаться --> мечетесь (н.в.мн.ч.в.л.)
SFX Nn таться чется [^с]таться #метаться --> мечется (н.в.е.ч.т.л.)
SFX Nn таться чутся [^с]таться #метаться --> мечутся (н.в.мн.ч.т.л.)
SFX Nn стать щу стать #хлестать --> хлещу (н.в.е.ч.п.л.)
SFX Nn стать щем стать #хлестать --> хлещем (н.в.мн.ч.п.л.)
SFX Nn стать щешь стать #хлестать --> хлещешь (н.в.е.ч.в.л.)
SFX Nn стать щете стать #хлестать --> хлещете (н.в.мн.ч.в.л.)
SFX Nn стать щет стать #хлестать --> хлещет (н.в.е.ч.т.л.)
SFX Nn стать щут стать #хлестать --> хлещут (н.в.мн.ч.т.л.)
SFX Nn статься щусь статься #хлестаться --> хлещусь (н.в.е.ч.п.л.)
SFX Nn статься щемся статься #хлестаться --> хлещемся (н.в.мн.ч.п.л.)
SFX Nn статься щешься статься #хлестаться --> хлещешься (н.в.е.ч.в.л.)
SFX Nn статься щетесь статься #хлестаться --> хлещетесь (н.в.мн.ч.в.л.)
SFX Nn статься щется статься #хлестаться --> хлещется (н.в.е.ч.т.л.)
SFX Nn статься щутся статься #хлестаться --> хлещутся (н.в.мн.ч.т.л.)
SFX Nn хать шу хать #махать --> машу (н.в.е.ч.п.л.)
SFX Nn хать шем хать #махать --> машем (н.в.мн.ч.п.л.)
SFX Nn хать шешь хать #махать --> машешь (н.в.е.ч.в.л.)
SFX Nn хать шете хать #махать --> машете (н.в.мн.ч.в.л.)
SFX Nn хать шет хать #махать --> машет (н.в.е.ч.т.л.)
SFX Nn хать шут хать #махать --> машут (н.в.мн.ч.т.л.)
SFX Nn хаться шусь хаться #махаться --> машусь (н.в.е.ч.п.л.)
SFX Nn хаться шемся хаться #махаться --> машемся (н.в.мн.ч.п.л.)
SFX Nn хаться шешься хаться #махаться --> машешься (н.в.е.ч.в.л.)
SFX Nn хаться шечтесь хаться #махаться --> машетесь (н.в.мн.ч.в.л.)
SFX Nn хаться шется хаться #махаться --> машется (н.в.е.ч.т.л.)
SFX Nn хаться шутся хаться #махаться --> машутся (н.в.мн.ч.т.л.)
SFX Nn ать ну чать #начать --> начну (н.в.е.ч.п.л.)
SFX Nn ать нем чать #начать --> начнем (н.в.мн.ч.п.л.)
SFX Nn ать нешь чать #начать --> начнешь (н.в.е.ч.в.л.)
SFX Nn ать нете чать #начать --> начнете (н.в.мн.ч.в.л.)
SFX Nn ать нет чать #начать --> начнет (н.в.е.ч.т.л.)
SFX Nn ать нут чать #начать --> начнут (н.в.мн.ч.т.л.)
SFX Nn аться нусь чаться #начаться --> начнусь (н.в.е.ч.п.л.)
SFX Nn аться немся чаться #начаться --> начнемся (н.в.мн.ч.п.л.)
SFX Nn аться нешься чаться #начаться --> начнешься (н.в.е.ч.в.л.)
SFX Nn аться нечтесь чаться #начаться --> начнетесь (н.в.мн.ч.в.л.)
SFX Nn аться нется чаться #начаться --> начнется (н.в.е.ч.т.л.)
SFX Nn аться нутся чаться #начаться --> начнутся (н.в.мн.ч.т.л.)
SFX Nn еть лю беть #скорбеть --> скорблю (н.в.е.ч.п.л.)
SFX Nn еть им беть #скорбеть --> скорбим (н.в.мн.ч.п.л.)
SFX Nn еть ишь беть #скорбеть --> скорбишь (н.в.е.ч.в.л.)
SFX Nn еть ите беть #скорбеть --> скорбите (н.в.мн.ч.в.л.)
SFX Nn еть ит беть #скорбеть --> скорбит (н.в.е.ч.т.л.)
SFX Nn еть ят беть #скорбеть --> скорбит (н.в.мн.ч.т.л.)
SFX Nn еть у веть #реветь --> реву (н.в.е.ч.п.л.)
SFX Nn еть ем веть #реветь --> ревем (н.в.мн.ч.п.л.)
SFX Nn еть ешь веть #реветь --> ревешь (н.в.е.ч.в.л.)
SFX Nn еть ете веть #реветь --> ревете (н.в.мн.ч.в.л.)
SFX Nn еть ет веть #реветь --> ревет (н.в.е.ч.т.л.)
SFX Nn еть ут веть #реветь --> ревут (н.в.мн.ч.т.л.)
SFX Nn еться усь веться #разреветься --> разревусь (н.в.е.ч.п.л.)
SFX Nn еться емся веться #разреветься --> разревемся (н.в.мн.ч.п.л.)
SFX Nn еться ешься веться #разреветься --> разревешься (н.в.е.ч.в.л.)
SFX Nn еться етесь веться #разреветься --> разреветесь (н.в.мн.ч.в.л.)
SFX Nn еться ется веться #разреветься --> разревется (н.в.е.ч.т.л.)
SFX Nn еться утся веться #разреветься --> разревутся (н.в.мн.ч.т.л.)
SFX Nn деть жу деть #обидеть --> обижу (н.в.е.ч.п.л.)
SFX Nn еть им деть #обидеть --> обидим (н.в.мн.ч.п.л.)
SFX Nn еть ишь деть #обидеть --> обидишь (н.в.е.ч.в.л.)
SFX Nn еть ите деть #обидеть --> обидите (н.в.мн.ч.в.л.)
SFX Nn еть ит деть #обидеть --> обидит (н.в.е.ч.т.л.)
SFX Nn еть ят деть #обидеть --> обидят (н.в.мн.ч.т.л.)
SFX Nn деться жусь деться #обидеться --> обижусь (н.в.е.ч.п.л.)
